臺灣臺北地方法院民事裁定
111年度北補字第2066號
原      告  陳郁仁  
訴訟代理人  黃傑琳律師
上列原告與被告和潤企業股份有限公司、裕融企業股份有限公司
間請求確認本票債權不存在事件，本院裁定如下：
    主    文
原告應於收受本裁定之日起五日內，補繳第一審裁判費新臺幣壹
萬肆仟壹佰陸拾柒元，逾期不補正，即駁回本件訴訟。
    理    由
一、按提起民事訴訟，應依民事訴訟法第77條之13規定繳納裁判
    費，此為必備之程式。又以一訴主張數項標的者，其價額合
    併計算之。但所主張之數項標的互相競合或應為選擇者，其
    訴訟標的價額，應依其中價額最高者定之；原告之訴，起訴
    不合程式或不備其他要件者，法院應以裁定駁回之。但其情
    形可以補正者，審判長應定期間先命補正；民事訴訟法第77
    條之2 第1 項、第249 條第1 項第6 款及但書分別定有明文
    。
二、本件原告起訴請求：㈠確認被告和潤企業股份有限公司持有
    本院110年度司票字第20059號民事裁定所載如附表編號一所
    示之本票，對原告之本票債權不存在。㈡被告和潤企業股份
    有限公司不得持本院110年度司票字第20059號本票裁定為執
    行名義對原告為強制執行。㈢確認被告裕融企業股份有限公
    司持有台灣台中地方法院（下稱台中地院）111年度司票字
    第54號民事裁定所載如附表編號二所示之本票，對原告之本
    票債權不存在。㈣被告裕融企業股份有限公司不得持台中地
    院111年度司票字第54號本票裁定為執行名義對原告為強制
    執行。經查，原告訴之聲明第2項乃以第1項聲明成立為前提
    、原告訴之聲明第4項乃以第3項聲明成立為前提，此四項聲
    明非各自獨立，依原告主張所得受之利益為新臺幣（下同）
    1,327,634元（709,056+618,578），則本件訴之聲明之訴訟
    標的價額應核定為1,327,634元，應繳第一審裁判費14,167
    元。茲依民事訴訟法第249條第1項但書之規定，限原告於收
    受本裁定後5日內，如數向本院補繳，逾期不補正，即駁回
    其訴。
三、爰裁定如主文。
中　　華　　民　　國　　111 　年　　9 　　月　　13　　日
  　　　　　　　　臺灣臺北地方法院臺北簡易庭　　　　　　
                              法  官　李宜娟
以上為正本係照原本作成。
本裁定不得抗告。
中　　華　　民　　國　　111 　年　　9 　　月　　13　　日
 　　　　　　　 　　　　　　　書記官  官逸嫻
附表
編號   票面金額  （新台幣）  發票日 到期日 本票裁定准予強制執行金額 一 720,000元 109.10.12 110.11.6 709,056元及自110年10月17日起至清償日止，按年息16%計算之利息。  二 660,000元 109.10.16 110.10.7 618,578元及自110年10月18日起至清償日止，按年息16%計算之利息。